臺灣桃園地方法院刑事判決　　　　　　　 96年度訴字第34號
公　訴　人　臺灣桃園地方法院檢察署檢察官
被　　　告　甲○○
上列被告因違反毒品危害防制條例案件，經檢察官提起公訴（95
年度毒偵字第4981號），茲被告於準備程序進行中，就被訴事實
為有罪之陳述，經告知簡式審判程序意旨，聽取當事人意見後，
本院裁定由受命法院獨任進行簡式審判程序，本院判決如下：
    主  文
甲○○施用第一級毒品，累犯，處有期徒刑壹年貳月，減為有期
徒刑柒月。第一級毒品海洛因陸包含包裝袋（合計淨重零點貳捌
公克，空包裝總重壹點伍公克）沒收銷燬之。未及使用之注射針
筒參支沒收。又施用第二級毒品，累犯，處有期徒刑捌月。減為
有期徒刑肆月。第二級毒品甲基安非他命壹包含包裝袋（驗餘數
量為含袋重柒點參柒陸公克）沒收銷燬之。應執行有期徒刑拾月
。第一級毒品海洛因陸包（合計淨重零點貳捌公克，空包裝總重
壹點伍公克）及第二級毒品甲基安非他命壹包（驗餘數量為含袋
重柒點參柒陸公克）均沒收銷燬之。未及使用之注射針筒參支均
沒收。
    事  實
一、緣甲○○前因恐嚇取財案件，經本院於民國92年10月9 日以
    92 年 度易字第997 號案判處有期徒刑7 月，於92年11月6
    日確定後而入監服刑，並於93年4 月7 日縮刑期滿執行完畢
    （構成累犯）；復因施用毒品案件，經本院於94年6 月24日
    以94 年 度毒聲字第979 號裁定送觀察、勒戒後，認有繼續
    施用毒品之傾向，再於94年7 月28日以94年度毒聲字第1225
    號裁定令入戒治處所施以強制戒治，嗣於95年2 月23日執行
    完畢釋放。惟其復於前開強制戒治執行完畢釋放後5 年內，
    即於95 年8月16日，再因施用第一級毒品海洛因及第二級毒
    品安非他命，而為警於翌日查獲（該部分業經本院分別於96
    年6 月29日以95年度易字第1622號判處有期徒刑7 月、及於
    95年11月16日以95年度壢簡字第1894號判處有期徒刑4 月在
    案，該部分尚未執行，不構成累犯）。然其竟仍不知戒除毒
    癮，仍於前開因恐嚇取財案件而經判處有期徒刑之執行完畢
    後5年 內及強制戒治執行完畢釋放後5 年內，復於95年9 月
    11 日20 時20分許，在設於桃園縣楊梅鎮之火車站之廁所內
    ，以將第一級毒品海洛因置入注射針筒內加水液化後再予施
    打之方式，施用第一級毒品海洛因1 次，及以將第二級毒品
    甲基安非他命放在玻璃球內加熱之方式，施用第二級毒品甲
    基安非他命1 次（起訴書誤載為安非他命），嗣於當日20時
    30許，即在桃園縣楊梅鎮○○○○道附近經警查獲，並扣得
    其所有供己施用第一級毒品海洛因6 包（合計淨重0.28公克
    ，空包裝總重1.5 公克）、預備供其施用第一級毒品海洛因
    之注射針筒3 支，及其所有供己施用之第二級毒品甲基安非
    他命1 包（驗餘數量為含袋重7.376 公克），遂對之採集尿
    液始知上情
二、案經桃園縣政府警察局楊梅分局報請台灣桃園地方法院檢察
    署檢察官偵查後提起公訴。
    理　由
壹、程序方面：
一、按除簡式審判程序、簡易程序及第376 條第1 款、第2 款所
    列之罪之案件外，第一審應行合議審判，此觀諸96年3 月23
    日總統公布修正施行之同法第284條之1規定自明。再按本案
　　被告甲○○所違反之毒品危害防制條例之案件，均係死刑、
    無期徒刑或最輕本刑為3 年以上有期徒刑以外之罪，其並於
    本院準備程序期日中就被訴事實為有罪之陳述，經本院告知
    簡式審判程序之旨，並聽取當事人意見後，由本院依刑事訴
    訟法第273 條之1 第1 項規定裁定進行簡式審判程序，是本
    件自得不行合議審判程序。
二、又按簡式審判程序之證據調查，不受刑事訴訟法第159條第1
    項（關於排除傳聞證據之規定）、同法第161條之2（關於當
    事人、代理人、辯護人或輔佐人就證據調查之範圍、次序及
    方法表示意見之規定）、同法第161條之3（關於調查被告自
    白的限制之規定）、同法第163條之1（關於聲請調查證據程
    式之規定）及同法第164條至第170條 (關於證據調查方法之
    規定）等規定之限制，是本件即不受上開規定之限制，附此
    敘明。
貳、實體部分：
一、上開犯罪事實，業據被告甲○○於於警詢、檢察官訊問及本
    院訊問、審理時均坦承不諱，而其經警查獲後採驗之尿液，
    亦經送請鑑定，結果確呈第一級毒品海洛因類鴉片之陽性反
    應與第二級毒品甲基安非他命之陽性反應，此有該臺灣檢驗
    科技股份有限公司之濫用藥品尿液檢驗報告書1 份附偵卷第
    37 頁 可參。此外，復有桃園縣政府警察局楊梅分局被採尿
    人姓名編號對照表（尿瓶號碼H303號，見偵查卷第27頁）、
    扣押筆錄、扣押物品目錄表各1 份、查獲及查扣物品之照片
    共4 張等資料在卷存參，及有第一級毒品海洛因6 包、第二
    級毒品甲基安非他命1 包、預備供其施用第一級毒品之注射
    針筒3 支扣案可證（詳如後述），洵堪認定被告上開自白，
    確與事實相符，足堪採為論罪科刑之依據。
二、再查，被告前即因施用毒品案件，經本院於94年6 月24日以
    94 年 度毒聲字第979 號裁定送觀察、勒戒後，認有繼續施
    用毒品之傾向，再於94年7 月28日以94年度毒聲字第1225號
    裁定令入戒治處所施以強制戒治，嗣於95年2 月23日執行完
    畢釋放，此有臺灣高等法院被告前案紀錄表1 份附本院卷第
    6 頁可參，洵可確認。惟其竟於前開強制戒治執行完畢釋放
    後5年 內，再犯本件毒品危害防制條例第10條之施用第一級
    、第二級毒品罪，自應由檢察官依法追訴，是檢察官起訴，
    即無不合。從而，本案被告施用第一、二級毒品罪部分，事
    證明確，應依法論科。
三、核被告所為，係犯毒品危害防制條例第10條第1項、第2項之
    施用第一級毒品罪與施用第二級毒品罪。被告施用毒品前、
    後持有毒品海洛因及甲基安非他命之行為，為施用毒品行為
    之當然結果，不另論罪。又被告所犯上開二罪，犯意不同、
    行為互異，應分論併罰之。至原公訴意旨雖載明被告施用毒
    品之時間係自95年9月初至同年9月10日止，然該部分業經公
    訴檢察官到庭更正為如犯罪事實欄所載之施用時間，附此敘
    明。再被告有如犯罪事實欄所示有期徒刑科刑、執行紀錄，
    此有臺灣高等法院被告前案紀錄表1 件在卷可稽，其受有期
    徒刑執行完畢後，5 年以內故意再犯有期徒刑以上之本罪，
    為累犯，應依刑法第47條第1 項加重其刑。爰審酌被告有如
    犯罪事實欄所載施用毒品之犯罪前科紀錄，此有前揭前案紀
    錄表可按，其素行非佳，且毫無戒除毒癮之意，然念其犯罪
    行為主要係戕害自身，並未直接積極損害他人之利益，且犯
    後坦承犯行，態度尚稱良好等一切情狀，量處如主文所示之
    刑。又被告上開犯罪時間，均係於96年4 月24日以前，合於
    中華民國96年罪犯減刑條例規定之基準日之前，應各依該條
    例第2 條第1 項第3 款之規定，減其刑期2 分之1 ，並就減
    得之刑部分定其應執行刑。
四、扣案之不明白粉末6 包、1 包，經分別送請鑑定結果，該不
    明粉末6 包部分，係檢出第一級毒品海洛因（合計淨重0.28
    公克，空包裝總重1.50公克），此有法務部調查局95年10月
    15 日 調科壹字第09523024820 號鑑定書1 紙在卷可稽（見
    偵查卷第36頁），另扣案不明粉末1 包部分，則係驗出第二
    級毒品甲基安非他命（驗前含塑膠袋重達7.391 公克，驗後
    含塑膠袋重達7.376 公克），亦有行政院衛生署管制藥品管
    理局鑑定書1 份附卷可參（參偵卷第14頁），是上開查扣之
    粉末及其等之包裝袋部分（盛裝上開第一、二級毒品之包裝
    袋，以現今所採行之鑑驗方式，包裝袋仍會殘留微量毒品而
    無法將之完全析離），均係查獲之毒品，故均應依毒品危害
    防制條例第18條第1 項前段規定沒收銷燬之，至於鑑驗中所
    費失之毒品，既已滅失，爰不再諭知沒收銷燬。至扣案之注
    射針筒3 支，既係被告預備供其施用第一級毒品海洛因犯罪
    所用之物，業據被告供承在卷，爰依刑法第38條第1 項第2
    款規定沒收之。
據上論結，依刑事訴訟法第299 條第1 項、第273 條之1 第1 項
，毒品危害防制條例第10第1 項、第2 項、第18條第1 項前段，
刑法第11條前段、第47條第1 項、第38條第1 項第2 款、第51條
第5 款，中華民國九十六年罪犯減刑條例第2 條第1 項第3 款、
第7 條，判決如主文。
本案經檢察官董良造到庭執行職務。
中　　華　　民　　國　　96　　年　　10　　月　  3 　　日
                  刑事第十二庭    法　官　林靜梅
以上正本證明與原本無異。
如不服本判決，應於判決送達後10日內向本院提出上訴狀（應附
繕本），其未敘述上訴理由者，應於上訴期間屆滿後20日內補提
理由書狀於本院，上訴於臺灣高等法院。
                                  書記官  廖宜政
中　　華　　民　　國　　96　　年　　10　　月　　3 　　日
本案論罪科刑法條：
毒品危害防制條例第10條
　　施用第一級毒品者，處6月以上5年以下有期徒刑。
　　施用第二級毒品者，處3年以下有期徒刑。
